# 请教陈版主：有限合伙企业合营安排种类确认的问题

提问人：catherinew727 时间：2019-10-27 06:30:22
看了应用指南，还是不明白有限合伙企业的合营安排的两种分类该怎么判定个人的分析思路如下：
1. 应用指南中说明合营安排最常见的形式包括有限责任公司、合伙企业、合作企业等，某些情况下，信托、基金也可被视为单独主体。
所以有限合伙企业属于单独主体。
2. 第二步判断单独主体的法律形式是否赋予各参与方享有与安排相关资产的权利，并承担与安排相关负债的义务：
合伙企业的财产独立于合伙人，所以 LP 和 GP 都不享有资产的权利；GP对负债承担无限连带责任，LP 以出资额承担有限责任。因为不属于各参与方均享有均享有资产的相关权利，所以不符合第二点要判断的情况。这样想对吗？
3. 如果上述想法是对的，在进一步判断合同安排的条款是否赋予各参与方享有与安排相关资产的权利，并承担与安排相关负债的义务时，对于有限合伙企业而言，什么样的条款可以认为赋予各参与方享有与安排相关资产的权利呢？版主可以举个例子吗？
谢谢版主！版主辛苦了 ~

回答人：chenyiwei
首先要指出：有限合伙企业构成共同经营或者合营企业的实务案例极少，因为两类合伙人的权利和义务是天生存在差异的。所以首先建议谨慎判断该合伙企业是否属于各方合伙人共同控制。
其次，一般理解，只有当合伙企业的资产划分为若干个完全独立的资产池，每一合伙人对应于一个资产池，各该资产池中的所有收益和亏损均由该对应的合伙人享有或承担（而不是全体合伙人共享）的情况下，才认可 “赋予各参与方享有与安排相关资产的权利，并承担与安排相关负债的义务”，而此时实际上是每个合伙人分别控制其自己的 “单独主体”，而不是对整个企业的共同控制了。所以实务中你说的情况要实现难度很大。